---
title: "rMARKDOWN"
author: "Brutus Doree"
date: "2022-12-10"
output: html_document
---

```{r}
library(utils)
library(readr)
```

## Importons en R le jeux de donnees...
```{r}
df<-read.csv("CreditBancaire.csv")
df
```


## Explorons le fichier

```{r}
str(df)
```


## Regressons le nombre de jours de retards sur ....

```{r}

reg<-lm(Jours~Credit+Type,data=df)
reg
```

## Affichons les details de la regression...

```{r}
summary(reg)

```

## Affichons uniquement :
### Tableau de coefficient, Statistiques de student, Probabilites.

```{r}
resultat_lm<-summary(reg)
resultat_lm$coefficients[,c(1,3,4)]

```

## Affichons uniquement deux colonnes:
### Coefficients estimes, valeurs de la statistiques de student

```{r}
resultat_lm<-summary(reg)
resultat_lm$coefficients[,c(1,3)]

```

## Realisons un graphique en nuage de point
### Credit
```{r}
a<-lm(Jours~Credit,data=df)
par(mfrow=c(2,2))
plot(a, pch=20)
abline(a,h=4, col=c("green"))

```
### Type
```{r}
b<-lm(Jours~Type,data=df)
b
par(mfrow=c(2,2))
plot(b,pch=20)
abline(b, col=c("yellow"))

```

## Creons une fonction...

```{r}
fcoefficient<-function(x){
  data<-data.frame(y, x1)
  estimation<-summary(lm(y~.,data),na.rm=T)
  Regression<-list(summary(lm(y~.,data),na.rm=T)$coefficients[,c(1,3)])
  return(Regression)
}

#Exemple
y<-c(30,45,90,42,10)
x1<-c(14,80,46,14,17)
fcoefficient(data)


```

